<!DOCTYPE html PUBLIC "-//W3C//DTD XHTML 1.0 Transitional//EN" "http://www.w3.org/TR/xhtml1/DTD/xhtml1-transitional.dtd">
<html xmlns="http://www.w3.org/1999/xhtml">
<head>
	<meta http-equiv="Content-Type" content="text/html; charset=iso-8859-1" />
	<title>Ymmärrä suomea</title>
	<style type="text/css" media="all">@import "css/styles.css";</style>
	<script type="text/javascript" src="swfobject.js"></script>
</head>
<body class="font-medium">
	<div id="main-wrapper">
		<div id="topbar"></div>
		<div id="main-menu">
			<table cellspacing="0" cellpadding="0" border="0" class="add-links"><tr>
				<td class="item"><img class="raquo" src="i/raquo.gif" alt="" height="7" width="4" /><a href="/ymmarra/index.php?moduli=sanakirja">Sanakirja</a></td>
				<td class="item"><img class="raquo" src="i/raquo.gif" alt="" height="7" width="4" /><a href="/ymmarra/index.php?moduli=verbit">Verbiluettelo</a></td>
				<td class="item"><img class="raquo" src="i/raquo.gif" alt="" height="7" width="4" /><a href="/ymmarra/index.php?moduli=kielioppi">Kielioppi</a></td>
			</tr></table>
			<table cellspacing="0" cellpadding="0" border="0"><tr>
				<td class="item"><img class="raquo" src="i/raquo.gif" alt="" height="7" width="4" /><a href="/ymmarra/index.php">Etusivu</a></td>
				<td class="item"><img class="raquo" src="i/raquo.gif" alt="" height="7" width="4" /><a href="/ymmarra/index.php?moduli=tekstit">Lukutekstit</a></td>
			</tr></table>
		</div>
		<div id="content">
			<table cellspacing="0" cellpadding="0" border="0" id="content-wrapper"><tr>
				<td>
					<div id="left-menu">
												<div class="header-verb"><span>Verbit</span></div>
						<div class="menu">
								<div class="init"><a href="/ymmarra/index.php?moduli=verbit&kirjain=a">A</a></div>
								<div class="init"><a href="/ymmarra/index.php?moduli=verbit&kirjain=e">E</a></div>
								<div class="init"><a href="/ymmarra/index.php?moduli=verbit&kirjain=h">H</a></div>
								<div class="init"><a href="/ymmarra/index.php?moduli=verbit&kirjain=i">I</a></div>
								<div class="init"><a href="/ymmarra/index.php?moduli=verbit&kirjain=j">J</a></div>
								<div class="init"><a href="/ymmarra/index.php?moduli=verbit&kirjain=k">K</a></div>
								<div class="init"><a href="/ymmarra/index.php?moduli=verbit&kirjain=l">L</a></div>
								<div class="init"><a href="/ymmarra/index.php?moduli=verbit&kirjain=m">M</a></div>
								<div class="init"><a href="/ymmarra/index.php?moduli=verbit&kirjain=n">N</a></div>
								<div class="init"><a href="/ymmarra/index.php?moduli=verbit&kirjain=o">O</a></div>
								<div class="init"><a href="/ymmarra/index.php?moduli=verbit&kirjain=p">P</a></div>
								<div class="init"><a href="/ymmarra/index.php?moduli=verbit&kirjain=r">R</a></div>
								<div class="init"><a href="/ymmarra/index.php?moduli=verbit&kirjain=s">S</a></div>
								<div class="init"><a href="/ymmarra/index.php?moduli=verbit&kirjain=t">T</a></div>
								<div class="init"><a href="/ymmarra/index.php?moduli=verbit&kirjain=u">U</a></div>
								<div class="init"><a href="/ymmarra/index.php?moduli=verbit&kirjain=v">V</a></div>
								<div class="init"><a href="/ymmarra/index.php?moduli=verbit&kirjain=y">Y</a></div>
								<div class="init"><a href="/ymmarra/index.php?moduli=verbit&kirjain=Ä">Ä</a></div>
						</div>					</div>
				</td>
				<td>
					<div id="main-content">
						<div id="path">
							<a href=".">Etusivu</a> &gt; <a href="/ymmarra/index.php?moduli=verbit&kirjain=T">T</a>						</div>
													<h1>TOTEUTTAA</h1>
						<table cellspacing="0" cellpadding="0" border="0">
							<tr>
								<td colspan="2" style="padding-bottom:10px;"><strong>Aktiivin indikatiivi</strong></td>
							</tr>
							<tr>
								<td><pre>PREESENS                   
minä      toteutan         
sinä      toteutat         
hän       toteuttaa        
me        toteutamme       
te        toteutatte       
he        toteuttavat      

PASSIIVI
          toteutetaan      

IMPERFEKTI                 
         toteutin          
         toteutit          
         toteutti          
         toteutimme        
         toteutitte        
         toteuttivat       

PASSIIVI
         toteutettiin      

PERFEKTI
olen     toteuttanut       
olet     toteuttanut       
on       toteuttanut       
olemme   toteuttaneet      
olette   toteuttaneet      
ovat     toteuttaneet      

PASSIIVI
on       toteutettu        

PLUSKVAMPERFEKTI
olin     toteuttanut       
olit     toteuttanut       
oli      toteuttanut       
olimme   toteuttaneet      
olitte   toteuttaneet      
olivat   toteuttaneet      

PASSIIVI
oli      toteutettu        
</pre></td>
								<td>&nbsp;&nbsp;&nbsp;</td>
								<td><pre>     KIELTOMUOTO
     en        toteuta
     et        toteuta
     ei        toteuta
     emme      toteuta
     ette      toteuta
     eivät     toteuta


     ei        toteuteta 

   
     en        toteuttanut
     et        toteuttanut
     ei        toteuttanut
     emme      toteuttaneet
     ette      toteuttaneet
     eivät     toteuttaneet


     ei        toteutettu 


      en      ole toteuttanut
      et      ole toteuttanut
      ei      ole toteuttanut
      emme    ole toteuttaneet
      ette    ole toteuttaneet
      eivät   ole toteuttaneet


      ei      ole toteutettu 


      en    ollut  toteuttanut
      et    ollut  toteuttanut
      ei    ollut  toteuttanut
      emme  olleet toteuttaneet
      ette  olleet toteuttaneet
      eivät olleet toteuttaneet


      ei    ollut  toteutettu
</pre></td>
							</tr>
						</table>
						<table cellspacing="0" cellpadding="0" border="0">
							<tr>
								<td colspan="2" style="padding-bottom:10px;"><strong>Aktiivin konditionaali</strong></td>
							</tr>
							<tr>
								<td><pre>PREESENS 
minä     toteuttaisin      
sinä     toteuttaisit      
hän      toteuttaisi       
me       toteuttaisimme    
te       toteuttaisite     
he       toteuttaisivat    

PASSIIVI
         toteutettaisiin   

PERFEKTI
olisin   toteuttanut       
olisit   toteuttanut       
olisi    toteuttanut       
olisimme toteuttaneet      
olisitte toteuttaneet      
olisivat toteuttaneet      

PASSIIVI
olisi    toteutettu        
</pre></td>
								<td>&nbsp;&nbsp;&nbsp;</td>
								<td><pre> 
      en          toteuttaisi
      et          toteuttaisi
      ei          toteuttaisi
      emme        toteuttaisi
      ette        toteuttaisi
      eivät       toteuttaisi


    ei          toteutettaisi 


      en olisi    toteuttanut
      et olisi    toteuttanut
      ei olisi    toteuttanut
      emme olisi  toteuttaneet
      ette olisi  toteuttaneet
      eivät olisi toteuttaneet


      ei olisi    toteutettu
</pre></td>
							</tr>
						</table>
						<table cellspacing="0" cellpadding="0" border="0">
							<tr>
								<td colspan="2" style="padding-bottom:10px;"><strong>Aktiivin potentiaali</strong></td>
							</tr>
							<tr>
								<td><pre>PREESENS
minä     toteuttanen       
sinä     toteuttanet       
hän      toteuttanee       
me       toteuttanemme     
te       toteuttanette     
he       toteuttanevat     

PASSIIVI
         toteutettaneen    

PERFEKTI
lienen   toteuttanut       
lienet   toteuttanut       
lienee   toteuttanut       
lienemme toteuttaneet      
lienette toteuttaneet      
lienevät toteuttaneet      

PASSIIVI
lienee   toteutettu        
</pre></td>
								<td>&nbsp;&nbsp;&nbsp;</td>
								<td><pre> 
      en          toteuttane
      et          toteuttane
      ei          toteuttane
      emme        toteuttane
      ette        toteuttane
      eivät       toteuttane


      ei          toteutettane 


      en    liene toteuttanut
      et    liene toteuttanut
      ei    liene toteuttanut
      emme  liene toteuttaneet
      ette  liene toteuttaneet
      eivät liene toteuttaneet


      ei    liene toteutettu
</pre></td>
							</tr>
						</table>
						<table cellspacing="0" cellpadding="0" border="0">
							<tr>
								<td colspan="2" style="padding-bottom:10px;"><strong>Aktiivin imperatiivi</strong></td>
							</tr>
							<tr>
								<td><pre>PREESENS

(sinä)   toteuta           
(hän)    toteuttakoon      
(me)     toteuttakaamme    
(te)     toteuttakaa       
(he)     toteuttakoot      

PASSIIVI
         toteutettakoon    

PERFEKTI

ole      toteuttanut       
olkoon   toteuttanut       
olkaamme toteuttaneet      
olkaa    toteuttaneet      
olkoot   toteuttaneet      

PASSIIVI

olkoon   toteutettu        
</pre></td>
								<td>&nbsp;&nbsp;&nbsp;</td>
								<td><pre> 

      älä         toteuta    
      älköön      toteuttako
      älkäämme    toteuttako
      älkää       toteuttako
      älkööt      toteuttako


      älköön      toteutettako 



      älä ole       toteuttanut
      älköön olko   toteuttanut
      älkäämme olko toteuttaneet
      älkää olko    toteuttaneet
      älkööt olko   toteuttaneet



      älköön olko   toteutettu
</pre></td>
							</tr>
						</table>
						<table cellspacing="0" cellpadding="0" border="0">
							<tr>
								<td colspan="2" style="padding-bottom:10px;"><strong>Verbin nominaalimuodot</strong></td>
							</tr>
							<tr>
								<td><pre>I INFINITIIVI              

Lyhyempi muoto:            
         toteuttaa         

Pitempi muoto:             
         toteuttaakseni    
         toteuttaaksesi
         toteuttaakseen
         toteuttaaksemme
         toteuttaaksenne
         toteuttaakseen

III  INFINITIIVI           

inessiivi    toteuttamassa 
elatiivi     toteuttamasta 
illatiivi    toteuttamaan  
adessiivi    toteuttamalla
abessiivi    toteuttamatta 
instruktiivi toteuttaman   
                           
Passiivi
instruktiivi toteutettaman 
                           
                           
</pre></td>
								<td>&nbsp;&nbsp;&nbsp;</td>
								<td><pre>    II INFINITIIVI

    inessiivi    toteuttaessa 
    instruktiivi toteuttaen

    Passiivi
    inessiivi    toteutettaessa 






    IV INFINITIIVI

    nominatiivi  toteuttaminen
    partitiivi   toteuttamista
     

    I PARTISIIPPI
    aktiivi      toteuttava
    passiivi     toteutettava 

    II PARTISIIPPI
    aktiivi      toteuttanut
    passiivi     toteutettu
</pre></td>
							</tr>
						</table>

					</div>
				</td>
			</tr></table>		</div>
		<div id="footer"><a href="http://www.oph.fi/"><img src="i/oph_logo_ymmarrasuomea.gif" width="157" height="35" alt="OPH" /></a></div>
	</div>
</body>
</html>
